【裁判字號】    99,訴,519
【裁判日期】    990730
【裁判案由】    違反毒品危害防制條例
【裁判全文】
臺灣屏東地方法院刑事判決               99年度訴字第519號
公  訴  人  臺灣屏東地方法院檢察署檢察官
被      告  甲○○
上列被告因違反毒品危害防制條例案件，經檢察官提起公訴（99
年度毒偵字第639 號），被告於本院準備程序中為有罪之陳述，
經合議庭裁定由受命法官獨任進行簡式審判程序，判決如下：
    主  文
甲○○施用第一級毒品，累犯，處有期徒刑拾月。又施用第二級
毒品，累犯，處有期徒刑陸月。應執行有期徒刑壹年貳月。
    事  實
一、甲○○前因施用毒品案件，經本院裁定觀察、勒戒後，認有
    繼續施用毒品傾向，復裁定令入戒治處所施以強制戒治，於
    89年1 月21日執行完畢，並由臺灣屏東地方法院檢察署檢察
    官以89年度戒毒偵字第60號為不起訴處分確定。又於89年間
    再因施用毒品案件，經強制戒治並起訴，戒治部分於90年4
    月12日執行完畢，起訴部分經本院以89年度屏簡字第285 號
    判處有期徒刑3 月確定，於92年8 月11日執行完畢。復因詐
    欺、施用第二級毒品案件，經本院分別以95年度簡上字第23
    號、96年度簡字第777 號判處有期徒刑6 月、5 月，經減刑
    後應執行有期徒刑5 月確定，於96年5 月28日執行完畢。猶
    不知悔改，竟分別基於施用第一級毒品海洛因、第二級毒品
    甲基安非他命之犯意，於99年1 月25日上午8 時許，在屏東
    縣長治鄉某加油站廁所內，分別以將海洛因加水置於針筒後
    注入體內之方式，及將甲基安非他命置於玻璃球管內點火加
    熱吸食燃燒後煙氣之方式，施用第一級毒品海洛因及第二級
    毒品甲基安非他命各1 次。嗣於同年月27日上午8 時25分許
    ，在屏東縣內埔鄉○○路115 號，為警持搜索票查獲，並經
    警採尿送驗，結果呈甲基安非他命及嗎啡陽性反應而悉上情
    。
二、案經屏東縣政府警察局內埔分局報告臺灣屏東地方法院檢察
    署檢察官偵查起訴。
    理  由
一、本件被告甲○○所犯非死刑、無期徒刑、最輕本刑為3 年以
    上有期徒刑以外之罪，亦非高等法院管轄之第一審案件，而
    被告於本院行準備程序中就被訴事實為有罪之陳述，經告知
    被告簡式審判程序之旨並聽取當事人意見後，本院合議庭依
    刑事訴訟法第273 條之1 第1 項規定，裁定由受命法官獨任
    進行簡式審判程序，合先敘明。
二、上揭犯罪事實，業據被告於警詢及本院審理中坦承不諱，又
    被告為警查獲後所採集之尿液經送檢驗結果，呈嗎啡及甲基
    安非他命陽性反應，有台灣檢驗科技股份有限公司濫用藥物
    尿液檢驗報告（見警卷第21頁）、屏東縣政府警察局內埔分
    局偵辦毒品案件嫌疑人尿液採證檢驗對照表（見警卷第22頁
    ）各1 件在卷可稽，足證被告前開自白與事實相符，罪證明
    確，犯行洵堪認定。而被告前因施用毒品案件，經先後裁定
    施以觀察勒戒、強制戒治後，於89年1 月21日執行完畢，又
    分別於89年、95年間再因施用第二級毒品案件，經本院分別
    判處有期徒刑3 月、5 月確定，此有臺灣高等法院被告前案
    紀錄表附卷可參，則被告於前案經觀察勒戒、強制戒治執行
    完畢後，於5 年內已經再犯，並經依法追訴處罰，雖本案施
    用毒品之時間在初犯釋放5 年後，惟被告既已先於「5 年內
    再犯」，顯見其再犯率甚高，原實施觀察、勒戒已無法收其
    實效，而無5 年戒斷期之存在，參諸最高法院95年第7 次刑
    事庭會議意旨，自無再經觀察、勒戒及強制戒治之必要，應
    依法論科。
三、查海洛因及甲基安非他命分別係毒品危害防制條例第2 條第
    2項第1款、第2 款所列之第一級、第二級毒品。核被告所為
    ，係犯毒品危害防制條例第10條第1 項之施用第一級毒品罪
    及同條第2 項之施用第二級毒品罪。被告於施用毒品海洛因
    、甲基安非他命而持有各該毒品之低度行為，應分別為施用
    之高度行為所吸收，均不另論罪。被告所犯上開二罪，犯意
    各別，行為互殊，應分論併罰。被告有如事實欄所載之論罪
    科刑資料，亦有上開前案紀錄表可按，是被告於徒刑之執行
    完畢後5 年內故意再犯本件有期徒刑以上之二罪，均為累犯
    ，應分別加重其刑。爰審酌被告於觀察勒戒及強制戒治後，
    仍不知警惕，不思尋求正當之身心發展，竟再施用足以導致
    精神障礙、性格異常，甚至造成生命危險之毒品，戕害一己
    之身心健康，對社會治安可能之危害程度非微，惟其於犯罪
    後尚能坦承犯行，犯後態度尚佳，兼衡其智識程度（國中肄
    業）、現懷孕中之身體狀況，暨公訴人建議定應執行刑核屬
    適當等一切情狀，分別量處如主文所示之宣告刑，並定其應
    執行刑，以示懲儆。
據上論斷，應依刑事訴訟法第273條之1第1項、第299條第1 項前
段，毒品危害防制條例第10條第1 項、第2 項，刑法第11條前段
、第47條第1 項、第51條第5 款，判決如主文。
本案經檢察官曾士哲到庭執行職務。
中    華    民    國    99    年    7     月    30    日
                  刑事第四庭    法  官  蔡玉雪
以上正本證明與原本無異。
如不服本判決應於收受判決後10日內向本院提出上訴書狀，並應
敘述具體理由；其未敘述上訴理由者，應於上訴期間屆滿後20日
內向本院補提理由書（均須按他造當事人之人數附繕本）「切勿
逕送上級法院」。
中    華    民    國    99    年    7     月    30    日
                                書記官  許倬維
附錄論罪科刑法條：
毒品危害防制條例第10條第1、2項
施用第一級毒品者，處6月以上5年以下有期徒刑。
施用第二級毒品者，處3年以下有期徒刑。

司法院資訊處製作；財團法人民間司法改革基金會備份。
